臺灣臺中地方法院交通事件裁定　　　　　　　　　　九十三年度交聲字第六四號
　　原處分機關　交通部公路總局台中區監理所
　　異議人即
　　受處分人　　甲○○
右列受處分人因違反道路交通管理處罰條例案件，對於交通部公路總局台中區監理所
九十三年九月三日所為之裁決（中監違字第裁６０─Ｇ00000000、ＺＧ00
00000號裁決書），聲明異議，本院裁定如左：
    主  文
異議駁回。
    理  由
一、原處分機關略以：本案係台中市警察局交通警察隊、國道公路警察局第七隊分別
    舉發受處分人甲○○所有之車號２Ｑ─１７９２號自小客車於九十二年三月十五
    日十七時四十九分許，行經台中市○○○○○路口處，因「不遵守道路交通標線
    之指示」及九十二年五月十六日十一時零四分，行經國道四號五˙一公里西向處
    ，因「速限九○公里，時速一○五公里，超速十五公里」違規，受處分人未於應
    到案日期前到案，本所遂於九十三年九月三日以中監違字第裁６０─Ｇ0000
    0000、ＺＧ0000000號裁決書號裁決書，分別裁處罰鍰新台幣一千八
    百元及新台幣六千元，並記違規點數一點，逾期則依裁決書處罰主文規定裁處，
    於法並無不合等語。
二、本件異議人即受處分人甲○○則以：因本人戶籍在此，並未做任何遷出，但因大
    樓管理員疏失，直接將掛號違規之信函退還，以致於罰單逾期未繳，本人從未想
    過置之不理之念，真的未收到違規通知單，爰聲明異議云云。
三、按汽車駕駛人有不遵守道路交通標誌、標線、號誌之指示者，處新台幣九百元以
    上、一千八百元以下罰鍰；汽車行駛高速公路應依速限標誌指示，違反者，處罰
    鍰新台幣三千元以上、六千元以下罰鍰，並記違規點數一點。道路交通管理處罰
    條例第六十條第二項第三款、三十三條第一項、第六十三條第一項第一款及高速
    公路交通管制規則第五條分別定有明文。另汽車違反道路交通管理事件，以科學
    儀器取得違規證據資料，足資認定其違規事實者，得逕行舉發之，而逕行舉發，
    應記明車輛牌照號碼、車型等可資辨明之資料，查明汽車所有人姓名或名稱、住
    址，並以該汽車所有人為被通知人製單舉發之，由舉發機關送達被通知人；再按
    對於當事人之送達，應為送達之處所不明者，行政機關得依申請准為公示送達，
    如無人為公示送達之申請者，行政機關為避免行政程序遲延，認有必要時，得依
    職權命為公示送達，亦分別為行政程序法第七十八條第一項第一款、第二項所明
    定。
四、本件受處分人甲○○所有之車號２Ｑ─１７９２號自小客車於前揭時、地之違規
    行為，異議人固不否認，辯稱：因大樓管理員之過失導致未接獲舉發通知單云云
    。惟查：前揭中市警交字第Ｇ00000000號及公警局交字第ＺＧ0000
    000號舉發通知單，皆經原舉發機關以掛號方式郵寄至受處分人之戶籍地址「
    台中市○○區○○路二段二九八號七樓之五」無誤，經該址大樓管理員以受處分
    人已「遷移不明」無法送達而退件，原舉發單位乃依法辦理公示送達等情，有前
    揭舉發單二紙、採證相片三幀、信封影本二紙、郵局「遷移不明」無法投遞退回
    章、「大地交響管理委員會」收執章、台中市警察局九十二年七月二十九日中市
    警交字第０９２００１３４２６２號公告、內政部警政署國道公路警察局第七警
    察隊九十二年九月二十二日公警國七交字第０９２０００６５４２號公告及通知
    單退件移送清冊各一份等在卷可稽，是該舉發違規通知單業已依受處分人之戶籍
    地址寄送，因該址大樓管理員以受處分人遷移不明而退回，則異議人縱未有遷移
    之事實，惟該大樓管理員乃屬異議人之使用人，因使用人之過失造成掛號郵件無
    法送達，仍可歸責為異議人之過失；從而，受處分人所有之車號２Ｑ─１７９２
    號自小客車，既有前揭違規行為，且原舉發單位按址寄送舉發單，在無法送達而
    退件後，原舉發單位亦已分別依法辦理公示送達，已生送達之效力。原處分機關
    本於上開舉發通知單，在未有繳交罰鍰紀錄下據以裁罰，於法並無不合，本件異
    議為無理由，應予駁回。
五、據上論斷，應依道路交通管理處罰條例第八十七條第二項、道路交通案件處理辦
    法第十九條，裁定如主文。
中      華      民      國    九十三    年       十     月   廿六       日
                                        臺灣臺中地方法院交通法庭
                                            法  官  王  靜  秋
右正本證明與原本無異。
如不服本裁定應於送達後五日內向本院提出抗告狀。
                                            書記官
中      華      民      國    九十三    年    十       月    二十六    日
